【裁判字號】    98,訴,1537
【裁判日期】    980527
【裁判案由】    偽造文書等
【裁判全文】
臺灣板橋地方法院刑事判決              98年度訴字第1537號
公  訴  人  臺灣板橋地方法院檢察署檢察官
被      告  乙○○
上列被告因偽造文書等案件，經檢察官提起公訴（98年度偵字第
3009號），被告於本院準備程序進行中，被告就被訴之事實為有
罪陳述，經告知被告簡式審判程序之旨，並聽取當事人之意見後
，合議庭裁定由受命法官獨任進行簡式審判程序，本院判決如下
：
    主  文
乙○○共同變造國民身分證影本，足以生損害於公眾及他人，累
犯，處有期徒刑肆月，變造之貼有其相片之「甲○○」身分證影
本壹張沒收；又共同行使偽造私文書，足以生損害於公眾及他人
，累犯，處有期徒刑肆月，台灣大哥大電信股份有限公司行動通
信網路業務服務申請書上偽造之「甲○○」署押共伍枚沒收；又
共同意圖為自己不法之利益，以詐術使人將本人之物交付者，累
犯，處有期徒刑肆月。應執行有期徒刑拾月，變造之貼有其相片
之「甲○○」身分證影本壹張及台灣大哥大電信股份有限公司行
動通信網路業務服務申請書上偽造之「甲○○」署押共伍枚，均
沒收。
    事實及理由
一、犯罪事實：
(一)乙○○曾於民國92年間因竊盜、偽造文書案件，經本院以93
    年度訴字第1393號判決分別判處有期徒刑1 年2 月、9 月，
    應執行有期徒刑1 年10月確定；又因違反毒品危害防制條例
    案件，經本院以93年度易字第423 號判決判處有期徒刑6 月
    確定；復因違反洗錢防制法案件，經本院以93年度訴字第13
    77號判決判處有期徒刑4 月確定；再因違反毒品危害防制條
    例案件，經本院以94年度訴字第692 號判決判處有期徒刑10
    月，經提起上訴後，由臺灣高等法院以94年度上訴字第2947
    號判決駁回上訴確定，上揭全部罪刑再經臺灣高等法院以94
    年度聲字第1523號裁定應執行有期徒刑3 年3 月；其另於94
    年間因違反動產擔保交易法案件，經本院以94年度簡字第14
    85號簡易判決判處拘役40日確定；上揭全部罪刑嗣經本院以
    96年度聲減字第218 號裁定依序減為有期徒刑7 月、4 月又
    15日、3 月、2 月、5 月、拘役20日，應執行有期徒刑1 年
    7 月又15日確定，於96年7 月16日執行完畢（於本案構成累
    犯）。
(二)詎乙○○仍不知悔改，於97年3 月間之某日，在其與甲○○
    所服務之銓省建材行外之路上拾得甲○○之國民身分證影本
    後（侵佔脫離持有物罪部分未經起訴），竟與真實姓名及年
    籍均不詳，綽號「阿勇」之成年男子共同基於變造特種文書
    之犯意聯絡，由「阿勇」將該身分證影本換貼乙○○之照片
    後再加以影印之方式，變造甲○○之國民身分證影本乙紙，
    而足以生損害於甲○○及戶政機關對國民身分證管理之正確
    性。嗣乙○○與「阿勇」復未經甲○○之同意或授權，即共
    同基於行使變造特種文書、行使偽造私文書及意圖為自己不
    法所有之犯意聯絡，於97年5 月5 日某時許，在位於臺北縣
    蘆洲市○○○路73號之台灣大哥大電信股份有限公司（下稱
    台灣大哥大公司）之特約門市即信源電化企業社內，推由乙
    ○○持前開變造之甲○○之國民身分證影本而冒用甲○○之
    名義，並由乙○○在台灣大哥大公司行動通信網路業務服務
    申請書上接續偽簽「甲○○」之署名5 枚，而偽造行動通信
    網路業務服務申請書1 紙，持以申辦台灣大哥大公司之行動
    電話門號，以此方式使不知情之店員誤信其為甲○○本人，
    而准許乙○○申辦0000000000號之行動電話門號，足以生損
    害於甲○○及台灣大哥大公司對行動電話門號管理之正確性
    。而乙○○於取得店員交付之0000000000號之行動電話SIM
    卡1 枚後即交由「阿勇」使用，並由「阿勇」自同日起至97
    年9 月20日止，接續使用該門號對外撥打，使台灣大哥大公
    司陷於錯誤而提供該門號通話服務，乙○○與「阿勇」即以
    此方法詐得免支付通話費共計新臺幣（下同）11,703元，而
    獲得財產上不法之利益。嗣經台灣大哥大公司通知甲○○，
    再經甲○○報警處理，始悉上情。
(三)案經甲○○告訴臺北縣政府警察局蘆洲分局報告臺灣板橋地
    方法院檢察署檢察官偵查起訴，經合議庭裁定以簡式審判程
    序審理。
二、證據：
(一)被告乙○○於本院訊問、審理時之自白。
(二)證人即告訴人甲○○於警詢時及偵查中之指述。
(三)台灣大哥大電信股份有限公司行動通信網路業務服務申請書
    乙份。
(四)被告當庭書寫「乙○○」及「甲○○」各10遍之字跡。
(五)台灣大哥大0000000000號自97年5 月至同年9 月止行動電話
    門號之帳單5 紙及出帳紀錄表乙紙。
三、核被告乙○○所為，分別係犯刑法第216 條、第212 條之行
    使變造特種文書罪、同法第216 條、第210 條之行使偽造私
    文書罪、及同法第339 條第2 項之詐欺得利罪。再被告所犯
    上開行使變造特種文書、行使偽造私文書、詐欺得利等犯行
    ，均與真實姓名及年籍不詳、名為「阿勇」之成年人有犯意
    聯絡及行為分擔，應論以共同正犯。被告偽造署押係其偽造
    私文書之階段行為，變造特種文書、偽造私文書後復持以行
    使，其變造特種文書、偽造私文書之低度行為應為其行使變
    造特種文書及行使偽造私文書之高度行為所吸收，均不另論
    罪。另被告乙○○係冒用他人名義申請行動電話供「阿勇」
    之人使用，與盜接或盜用他人電話設備通信之情形迴不相侔
    ，此觀最高法院88年度台非字第43號判決、臺灣高等法院96
    年度上更(一)字第170 號判決及96年度上更(二)字第573 號判決
    意旨即明。被告乙○○所犯前開行使變造特許文書、行使偽
    造私文書及詐欺得利罪名間，犯意各別、行為互異、罪名有
    異，應予分論併罰。又被告有事實及理由欄一（一）所載之
    犯罪科刑暨刑之執行完畢紀錄，此有前開臺灣高等法院被告
    前案紀錄表乙份在卷可稽，其於有期徒刑之執行完畢後5 年
    內，故意再犯本件有期徒刑以上之罪，均為累犯，應俱依刑
    法第47條第1 項規定加重其刑。爰審酌被告乙○○貪圖一己
    之私利而為本案犯行之犯罪動機、目的、手段、品行、智識
    程度、所生危害及犯罪後坦承犯行，態度尚佳等一切情狀，
    分別量處如主文所示之刑，並依刑法第51條第5 款之規定，
    定其應執行之刑，以資懲儆。
四、至變造之貼有被告乙○○相片之「甲○○」身分證影本乙張
    ，係供被告及其共同正犯「阿勇」為本案犯罪所用之物，且
    足認係被告或其共同正犯「阿勇」所有，爰依刑法第38條第
    1 項第2 款之規定，於其所犯行使變造特種文書罪項下宣告
    沒收；另其在台灣大哥大公司行動通信網路業務服務申請書
    上偽造之「甲○○」署押共5 枚，為偽造之署押，應依刑法
    第219 條規定，不問屬於犯人與否，於其所犯行使偽造私文
    書罪項下，為沒收之諭知。
五、應依刑事訴訟法第299 條第1 項前段、第273 條之1 第1 項
    、第310 條之2 、第454 條第1 項，刑法第28條、第212 條
    、第210 條、第216 條、第339 條第2 項、第38條第1 項第
    2 款、第47條第1 項、第51條第5 款、第219 條，刑法施行
    法第1 條之1 第1 項、第2 項，判決如主文。
本案經檢察官吳宗光到庭執行職務。
中    華    民    國    98    年    5     月    27    日
                  刑事第十三庭  法  官  鄭燕璘
以上正本證明與原本無異。
如不服本判決，應於判決送達後10日內，向本院提出上訴書狀，
且上訴書狀應敘述具體理由，而上訴書狀未敘述上訴理由者，應
於上訴期間（即自收受判決書之翌日起算10日）屆滿後20日內補
提理由書。「切勿逕送上級法院」。
中    華    民    國    98    年    5     月    27    日
                                書記官  陳筱惠
附錄本案論罪科刑法條全文：
刑法第210條：
偽造、變造私文書，足以生損害於公眾或他人者，處5 年以下有
期徒刑。
刑法第212 條：
偽造、變造護照、旅券、免許證、特許證及關於品行、能力服務
或其他相類之證書、介紹書，足以生損害於公眾或他人者，處1
年以下有期徒刑、拘役或3 百元以下罰金。
刑法第216 條：
行使第210 條至第215 條之文書者，依偽造、變造文書或登載不
實事項或使登載不實事項之規定處斷。
刑法第339 條：
意圖為自己或第三人不法之所有，以詐術使人將本人或第三人之
物交付者，處5 年以下有期徒刑、拘役或科或併科1 千元以下罰
金。
以前項方法得財產上不法之利益或使第三人得之者，亦同。
前二項之未遂犯罰之。


司法院資訊處製作；財團法人民間司法改革基金會備份。
